---
title: "Reglas de Asociación - Groceries"
output:
  html_document:
    df_print: paged
  pdf_document: default
fuente: https://www.cienciadedatos.net/documentos/43_reglas_de_asociacion
---

```{r}
library(tidyverse)
library(arules)
```

## Datos

```{r}
data("Groceries")
```

El formato del dataset no es el que estamos acostumbrados

```{r}
Groceries
```

Se trata de una matriz esparsa; podemos verla explícitamente con la función `inspect`, pero no es muy útil.

```{r}
inspect(Groceries[1:10])
```

El tamaño de cada transacción puede obtenerse con `size`:

```{r}
size(Groceries[1:10])
```

Podemos ver la distribución de los tamaños de las cestas de compra

```{r}
sizes <- size(Groceries)

data.frame(sizes) %>%
  ggplot(aes(x = sizes)) +
  geom_histogram() +
  labs(title = "Distribución del tamaño de las transacciones",
       x = "Tamaño") +
  theme_bw()
```

Podemos también ver todos los productos que se venden.

```{r}
colnames(Groceries)
```

Y la frecuencia

```{r}
frecuencia_items <- itemFrequency(x = Groceries, type = "relative")
frecuencia_items %>% 
  sort(decreasing = TRUE) %>% 
  head(5)
```

## Items

```{r}
soporte <- 30 / dim(Groceries)[1]

itemsets <- apriori(data = Groceries,
                    parameter = list(support = soporte,
                                     minlen = 1,
                                     maxlen = 20,
                                     target = "frequent itemset"))
```

```{r}
summary(itemsets)
```

```{r}
# Se muestran los top 20 itemsets de mayor a menor soporte
top_20_itemsets <- sort(itemsets, by = "support", decreasing = TRUE)[1:20]
inspect(top_20_itemsets)
```

```{r}
# Para representarlos con ggplot se convierte a dataframe 
as(top_20_itemsets, Class = "data.frame") %>%
  ggplot(aes(x = reorder(items, support), y = support)) +
  geom_col() +
  coord_flip() +
  labs(title = "Itemsets más frecuentes", x = "itemsets") +
  theme_bw()
```

## Reglas de asociación

```{r}
soporte <- 30 / dim(Groceries)[1]
reglas <- apriori(data = Groceries,
                  parameter = list(support = soporte,
                                   confidence = 0.70,
                                   # Se especifica que se creen reglas
                                   target = "rules"))
```

```{r}
summary(reglas)
```

```{r}
inspect(sort(x = reglas, decreasing = TRUE, by = "confidence"))
```
