---
title: "Reglas de asociación"
output:
  html_document:
    df_print: paged
  pdf_document: default
---

```{r}
library(tidyverse)
library(readxl)
library(arules)
```

Leo los datos del censo adulto
```{r}
df <- readxl::read_xlsx('/Users/rodrigo/Documents/Teaching/ICD/datasets/dataset_guía_2_adult_census.xlsx')
```

```{r}
head(df)
```

Me quedo con las columnas que me interesan
```{r}
df <- df %>% 
  select(-age, -native.country, -hours.per.week, -education.num, -relationship)
```

```{r}
df
```

Para que funcione la función `apriori`, necesitamos pasar las columnas a factores
```{r}
# Convertir a factor
df[sapply(df, is.character)] = lapply(df[sapply(df, is.character)], as.factor)
```

Aplicamos Apriori 
```{r}
rules <- arules::apriori(df, 
                         parameter = c(minlen=3, confidence=0.7))
summary(rules)
```


```{r}
inspect(sort(rules, by='confidence', decreasing = T)[1:10])
```


inspect(sort(rules[!is.redundant(rules, measure='confidence')], by='confidence', decreasing = T)[1:10])

## Reglas Maximales

Son las reglas que  solo tienen conjuntos maximales, es decir que los itemsets no son subconjuntos de otros, se llaman reglas maximales.
```{r}
# Maximal rules
max_rules <- rules[is.maximal(rules)]
inspect(sort(max_rules, by='confidence', decreasing = T)[1:10])
```


<!-- inspect(sort(rules[!is.redundant(rules, 'support')], by='confidence', decreasing = T)[1:10]) -->

## Redundantes
```{r}
nonred <- rules[!is.redundant(rules, 'support')]
inspect(subset(x=nonred, subset = rhs %in% c('race=Black')))
```
       